【裁判字號】    99,易緝,21
【裁判日期】    991210
【裁判案由】    業務過失傷害
【裁判全文】
臺灣新竹地方法院刑事判決              99年度易緝字第21號
公  訴  人  臺灣新竹地方法院檢察署檢察官
被      告  劉昌松
上列被告因業務過失傷害案件，經檢察官提起公訴（97年度偵字
第3927號），本院裁定改用簡式審判程序，判決如下：
    主  文
劉昌松犯業務過失傷害罪，處有期徒刑伍月，如易科罰金，以新
臺幣壹仟元折算壹日。緩刑伍年，並向被害人古鈺鋌支付新臺幣
陸拾陸萬元（支付方式如附表所示）。
    事  實
一、劉昌松平日以施作鐵工、水泥工為業，其於民國96年9 月28
    日，與陳棋培（經檢察官另為不起訴處分）簽訂「修補漏水
    工作發包契約書」，承攬陳棋培所經營位在新竹市○○路 ○
    段1450號「寵物天堂」旁鐵皮屋之興建工程，劉昌松為從事
    業務之人。劉昌松於承攬上揭工程後，與陳棋培約定上開工
    程鋼骨架構、頂板、地板搭構等鋼構組配工作由劉昌松負責
    ，頂板及地板等鋼承板上混凝土澆置由陳棋培自行處理。陳
    棋培遂向林錦中購買混凝土，並透過林錦中之介紹，委託羅
    金發（經檢察官另為不起訴處分）承作上開工程有關頂板及
    地板等鋼承板混凝土澆置之工作。羅金發即僱請古鈺鋌、蘇
    武智、蕭雁文一同前往上址施作頂板及地板等鋼承板之混凝
    土澆置、整平工作。詎劉昌松於同年月28日及29日架設上開
    工程鋼骨架構並焊接鋼骨、鋼承板時，本應注意應使用滿焊
    工法焊接鋼構接頭處，以防止崩塌，且依其多年施作相似工
    程之智識、經驗、能力，亦無不能注意之情事，竟疏未注意
    及此，僅以點焊工法焊接鋼構接頭處，復未設置補強結構之
    符合標準之防止崩塌之必要安全設備，致古鈺鋌、蘇武智、
    蕭雁文於96年9 月30日上午10時許，受羅金發僱請前往上址
    施作頂板及地板等鋼承板之混凝土澆置、整平工作時，上開
    2 樓樓層鋼構接頭處無法承受羅金發、古鈺鋌、蘇武智與蕭
    雁文已施作完成之混凝土澆置重量，造成2 樓鋼承板及鋼架
    崩落至1樓地面，致適在上開鐵皮屋1樓施作水泥灌漿之古鈺
    鋌閃避不及，遭坍塌之混凝土波及，而被翹起之鋼筋刺穿身
    體，而受有直腸肛門裂傷合併肛門膿瘍及會陰裂傷等傷害。
二、案經古鈺鋌訴由新竹市警察局第三分局報告臺灣新竹地方法
    院檢察署檢察官偵查起訴。
    理  由
一、本件被告劉昌松所犯業務過失傷害罪，『非』死刑、無期徒
    刑、最輕本刑為3 年以上有期徒刑之罪，或高等法院管轄第
    一審之案件，被告於本院準備程序進行中，就被訴事實為有
    罪之陳述，經本院認合於刑事訴訟法第273條之1第1 項之規
    定，裁定適用簡式審判程序，合先敘明。
二、訊據被告對於前開業務過失傷害犯行，於警詢、偵訊、本院
    準備程序及簡式審判程序時均坦承不諱，並經告訴人古鈺鋌
    指述在案，以及證人林錦中、蘇武智、羅金發、陳棋培、蕭
    雁文證述在卷，此外，有修補漏水工發包契約書1 份、履勘
    現場筆錄1份、工安事故現場2樓鋼構平面圖1 紙、照片24張
    、國泰綜合醫院新竹分院診斷證明書、長庚醫院診斷證明書
    各1 份等附卷足佐（見偵卷第30頁以下），被告上開自白內
    容確與事實相符，堪足採信，本案事證已臻明確，被告犯行
    洵堪認定，自應依法予以論罪科刑。
三、罪名：
    被告承攬本件鐵皮屋興建工程，為從事業務之人，於執行業
    務中致人受傷，核其所為，應係犯刑法第284條第2項前段之
    業務過失傷害罪。
四、量刑：
    爰審酌被告為了趕工，未依正確工法焊接鋼構接頭處，造成
    鋼板、鋼架崩塌，致告訴人遭鋼筋刺傷，所受傷害及痛苦非
    輕，且犯後未積極與告訴人商談和解事宜，念其於本院審理
    時以新臺幣（下同）76萬元與告訴代理人達成和解，並已當
    庭先支付10萬元，有本院99年度附民緝字第6 號和解筆錄在
    卷可稽（見99年度易緝字第21號卷第27頁），且其始終坦承
    犯行，態度良好等一切情狀，量處如主文所示之刑，並諭知
    易科罰金之折算標準。
五、緩刑：
    被告前因故意犯罪受有期徒刑以上刑之宣告，執行完畢5 年
    以內未曾因故意犯罪受有期徒刑以上刑之宣告，有臺灣高等
    法院前案紀錄表1 份在卷可稽，經此教訓，當知警惕，應無
    再犯之虞，且其已當庭與告訴代理人和解，除先賠償10萬元
    外，並承諾分期賠償剩餘款項，為讓告訴人能順利受償，本
    院認被告本件宣告刑，以暫不執行為宜，併宣告緩刑5 年，
    並命被告再向告訴人支付剩餘66萬元之損害賠償，以啟被告
    之自新，並兼顧被害人受償權利之保障。若被告未能履行前
    開損害賠償之緩刑負擔而情節重大，告訴人自得聲請檢察官
    向本院撤銷本件緩刑之宣告，期被告切勿自誤，附此敘明。
六、據上論斷，應依刑事訴訟法第273條之1第1項、第299條第 1
    項前段，刑法第284條第2項前段、第41條第1 項前段、第74
    條第1項第2款、第2項第3款，刑法施行法第1條之1第1 項、
    第2項前段，判決如主文。
本案經檢察官邱宇謙到庭執行職務。
中    華    民    國    99    年    12    月    10    日
                  刑事第五庭    法  官  黃美盈
如不服本判決應於收受判決後10日內向本院提出上訴書狀，並應
敘述具體理由。其未敘述上訴理由者，應於上訴期間屆滿後20日
內向本院補提理由書（均須按他造當事人之人數附繕本）「切勿
逕送上級法院」。
中    華    民    國    99    年    12    月    13    日
                                書記官  李佩玲
附表：（即本院99年度附民緝字第6號和解筆錄內容）
被告劉昌松應向原告古鈺挺給付新臺幣（下同）柒拾陸萬元，除
99年11月17日當庭給付壹拾萬元外，餘款陸拾陸萬元，自民國（
下同）九十九年十二月起至一百零五年五月止，按月於每月二十
八日前給付壹萬元（並匯入指定帳戶：新竹第三信用合作社、市
中分社，戶名：呂秋香，帳號：0000000000000號），至全部清
償完畢為止，如有一期未履行，視為全部到期。
附錄本案論罪科刑法條：
刑法第284條第2項
從事業務之人，因業務上之過失傷害人者，處 1 年以下有期徒
刑、拘役或 1 千元以下罰金，致重傷者，處 3 年以下有期徒刑
、拘役或 2 千元以下罰金。

司法院資訊處製作；財團法人民間司法改革基金會備份。
